# 联营企业分红问题

提问人：审计小达人 时间：2019-08-02 08:35:10
请教陈版主，在审计公司 2018 年报表时，公司的联营企业在 2018 年出的关于 2017 年的分红决议上，写的分给本公司 1 亿，实际付给现金 5 千万，请问确认 2018 年投资收益时，确实 5 千万，还是确认 1 亿？

回答人：chenyiwei
1 、权益法对投资收益的确认依据是在被投资企业本期净利润中按比例或约定享有的份额，不是实际分红金额。
2 、对于宣告分红 1 亿元但实际支付 5000 万元的情况，应合理确定这种情况的产生原因，谨慎考虑剩余的 5000 万元欠款能否收回以及预计何时可收回，在此基础上考虑如何进行下一步的会计处理。